【裁判字號】    97,交抗,409
【裁判日期】    970425
【裁判案由】    聲明異議
【裁判全文】
臺灣高等法院臺中分院刑事裁定         97年度交抗字第409號
抗  告  人
即受處分人  甲○○
上列抗告人因聲明異議案件，不服臺灣臺中地方法院中華民國
97年3月24日裁定（97年度交聲字第818號），提起抗告，本院裁
定如下：
    主  文
抗告駁回。
    理  由
一、按汽車駕駛人，駕駛汽車經測試檢定酒精濃度超過規定標準
    者，處新臺幣一萬五千元以上六萬元以下罰鍰，並當場移置
    保管該汽車及吊扣其駕駛執照一年；因而肇事致人受傷者，
    並吊扣其駕駛執照二年；致人重傷或死亡者，吊銷其駕駛執
    照，並不得再考領，道路交通管理處罰條例第三十五條第一
    項第一款定有明文。次按行政罰法第二十六條第一項規定：
    「一行為同時觸犯刑事法律及違反行政法上義務規定者，依
    刑事法律處罰之。但其行為應處以其他種類行政罰或得沒入
    之物而未經法院宣告沒收者，亦得裁處之。」，其立法理由
    乃：「一行為同時觸犯刑事法律及違反行政法上義務規定時
    ，由於刑罰與行政罰同屬對不法行為之制裁，而刑罰之懲罰
    作用較強，故依刑事法律處罰，即足資警惕時，實無一事二
    罰再處行政罰之必要。且刑事法律處罰，由法院依法定程序
    為之，較符合正當法律程序，應予優先適用。但罰鍰以外之
    沒入或其他種類行政罰，因兼具維護公共秩序之作用，為達
    行政目的，行政機關仍得併予裁處，故為第一項但書規定。
    」。
二、原審裁定略以：查受處分人（即抗告人）甲○○駕駛車牌號
    碼一六八三－ＫＹ號自小客車，於九十五年十一月十二日零
    時十分許，在國道一號南下一七六公里處，因「酒後駕車，
    酒測呼氣檢驗酒測值每公升○點七七毫克，超過法定標準值
    每公升○點二五毫克」違規，經國道公路警察局第三警察隊
    依違反道路交通管理處罰條例第三十五條第一項第一款舉發
    ，並移送臺灣臺中地方法院檢察署偵辦（偵查案號：九十五
    年度速偵字第四二七四號），並經原審法院以簡易判決判處
    受處分人甲○○拘役五十五日等情，有內政部警政署國道公
    路警察局公警局交字第Ｚ00000000號舉發違反道路
    交通管理事件通知單、原審法院九十五年度中交簡字第二一
    四四號刑事簡易判決附卷足憑，是受處分人上開酒後駕車之
    違規事實，堪予認定。又受處分人上開行為雖經刑事判決拘
    役五十五日確定，但按前揭行政罰法第二十六條第一項但書
    之規定意旨，吊扣駕駛執照之行政處分乃罰鍰以外之沒入或
    其他種類行政罰，因兼具維護公共秩序之作用，為達行政目
    的，行政機關仍得併予裁處。是以原處分機關交通部公路總
    局臺中區監理所就受處分人所為上開違規事實依道路交通管
    理處罰條例第三十五條第一項規定裁處受處分人吊扣駕駛執
    照一年，於法並無不合，因而裁定駁回受處分人在原審所稱
    ：其酒後駕車屬實應受處罰，但吊扣其駕駛執照會影響受處
    分人及其一家之生計，故提出聲明異議，請求准予免吊扣駕
    駛執照等情之聲明異議，經核尚無違誤。本件抗告意旨仍執
    陳辭略以：抗告人犯案屬實應受處罰，內心感到相當懊惱，
    並且已造成家計及就業種種困難和危機，懇請裁准免予吊扣
    駕駛執照，讓抗告人得以順利就業等語，核無理由，應予駁
    回。
三、據上論斷，應依道路交通案件處理辦法第二十六條，刑事訴
    訟法第四百十二條，裁定如主文。
中    華    民    國    97    年    4    月    25    日
               刑事第六庭    審判長法  官  李  文  雄
                                   法  官  邱  顯  祥
                                   法  官  林  靜  芬
上列正本證明與原本無異。
不得再抗告。
                                   書記官  廖  次  芬
中    華    民    國    97    年    4     月    25    日


司法院資訊處製作；財團法人民間司法改革基金會備份。
